臺灣高等法院臺中分院民事裁定　100年度抗字第372號
抗　告　人　蔡玉雪
相　對　人　許小玲
上列抗告人因與相對人間停止執行事件，對於民國100年7月25日
臺灣臺中地方法院100度聲字第203號裁定提起抗告，本院裁定如
下：
      主  文
抗告駁回。
抗告程序費用由抗告人負擔。
      理  由
一、抗告意旨略以：相對人之債權金額為新台幣（下同）4,237,
    509元，原審竟以債權6,000,000元為計算，為債權標的不符
    ，且相對人即債權人並不會受損害，惟原審竟以抗告人應提
    供1,300,000元為擔保金，自有未洽，因而請求廢棄原裁定
    等語。
二、按有回復原狀之聲請，或提起再審或異議之訴，或對於和解
    為繼續審判之請求，或提起宣告調解無效之訴、撤銷調解之
    訴，或對於許可強制執行之裁定提起抗告時，法院因必要情
    形或依聲請定相當並確實之擔保，得為停止強制執行之裁定
    ，強制執行法第十八條第二項定有明文。次按法院依強制執
    行法第十八條第二項裁定准許停止強制執行所定之擔保金，
    係備供債權人因停止執行所受損害之賠償，其數額應依標的
    物停止執行後，債權人未能即時受償或利用該標的物所受之
    損害額，或其因另供擔保強制執行所受之損害額定之，最高
    法院八十七年度台抗字第五二九號民事裁定意旨參照。
三、經查，本件抗告人主張其已向原法院提起債務人異議之訴，
    據此聲請裁定停止原法院一百年度司執字第二五二七六號強
    制執行事件之執行程序等情，業據原法院依職權調閱原法院
    一百年度訴字第一八一二號債務人異議之訴事件及一百年度
    司執字第二五二七六號強制執行事件卷宗查明屬實，原法院
    因而准許抗告人所為停止執行之聲請。抗告人抗告主張，相
    對人之債權金額為4,237,509元，原審竟以債權6,000,000元
    為計算，為債權標的不符，且相對人即債權人並不會受損害
    ，惟原審竟以抗告人應提供1,300,000元為擔保金，自有未
    洽等語。惟查，原法院就抗告人應供之擔保金額部分，參酌
    相對人所具強制執行狀記載，其聲請本院以上開執行事件，
    對抗告人所有不動產為強制執行之目的，係為受償其對該聲
    請人之6,000,000元債權（見原法院一百年度司執字第二五
    二七六號影本卷相對人之民事聲請強制執行狀所載），則相
    對人因停止執行而未能即時受償該項債權，預計所受之損害
    額，應為該債權額按週年利率百分之五計算之法定遲延利息
    ；又上開債務人異議之訴之標的價額為6,000,000元，有原
    法院一百年度訴字第一八一二號民事裁定影本附卷可稽（見
    原法院一百年度聲字第二０三號卷第十三頁），已逾民事訴
    訟法第四百六十六條所定一百五十萬元數額，屬得上訴第三
    審事件，至三審終結，其期間推定為四年四月（參照各級法
    院辦案期限實施要點第二條規定民事通常程序第一審審判案
    件期限一年四個月、民事第二審審判案件期限二年、民事第
    三審審判案件期限一年）等情，認抗告人應提供之擔保金額
    ，以1,300,000元為適當（計算式為：6,000,000×5%×【4
    ＋4/12】=1,300,000），據以上開金額為本件抗告人應供之
    擔保金額，經核與法並無違誤，且相對人強制執行之目的乃
    求其債權之獲償，故應仍以其債權得否即時受償來預計其所
    受之損害額。是原法院酌定本件抗告人應供擔保之擔保金，
    依法應屬適當，抗告人認為原審法院核定之上開擔保金額不
    當云云，為不足採。為此，抗告人據以對原裁定聲明不服，
    不能認為有理由，應駁回其抗告。
四、據上論結，本件抗告為無理由，依民事訴訟法第四百九十五
    條之一第一項、第四百四十九條第一項、第九十五條、第七
    十八條，裁定如主文。
中    華    民    國   100    年    8     月    29    日
                民事第六庭    審判長法  官  袁再興
                                    法  官  吳惠郁
                                    法  官  盧江陽
以上正本係照原本作成。
再為抗告應以適用法規顯有錯誤為理由。
如提起再抗告者應於裁定送達後10日內向本院提出抗告理由狀（
須按照他造人數附具繕本）並繳納抗告裁判費新臺幣1,000元，
同時委任律師或具有律師資格之關係人為代理人。
                                    書記官  陳麗玉
中    華    民    國   100    年    8     月    29    日
                                                      Ｓ